【裁判字號】    89,易,3721
【裁判日期】    891208
【裁判案由】    竊盜
【裁判全文】
臺灣臺中地方法院刑事判決                        八十九年度易字第三七二一號
    公  訴  人  臺灣台中地方法院檢察署檢察官
    被      告  甲○○
右列被告因竊盜案件，經檢察官提起公訴（八十九年度偵字第一七０八三號），本院
判決如左：
    主  文
甲○○竊盜，累犯，處有期徒刑參月。
    事  實
一、甲○○前曾於民國八十一、八十二年間犯竊盜、偽造文書、贓物、槍砲彈藥刀械
    管制條例、麻醉藥品管制條例、肅清煙毒條例等罪，經定執行刑為有期徒刑五年
    十月，於八十八年九月一日執行完畢。甲○○於八十九年二月二日下午六時三十
    分許，在台中巿北屯區國校巷一之五號「潔屋洗衣店」內之後方更換衣物時，發
    覺現場有一個皮包，竟意圖為自己不法之所有，趁店主乙○○不注意之際，竊取
    乙○○所有之皮包（內有行動電話手機一支、信用卡一張、身分證、健保卡及駕
    駛執照等物），並於得手後，將行動電話手機、信用卡交給綽號「小凱」之成年
    男子變現。嗣於八十九年二月九日晚間十一時五十分許，在台中巿北屯路十四號
    五樓之二十三室為警查獲，並起出乙○○失竊之皮包、身分證、健保卡各一張、
    駕駛執照二張。
二、案經台中巿警察局第一分局報請臺灣臺中地方法院檢察署檢察官偵查起訴。
    理  由
一、訊據被告甲○○坦承於右開時、地竊盜之犯行不諱，惟辯稱其係將皮包內之物品
    贈給「小凱」，非持以變現云云。經查：右開事實迭據被告於警、偵訊時坦承在
    卷可稽，並稱其將行動電話手機及信用卡交給「小凱」變現（見八十九年度偵字
    第九三六九號卷內八十九年二月十日之警訊筆錄、八十九年度核退字第九九０號
    卷內八十九年二月十日之偵訊筆錄）；又被告上開警、偵訊時之自白核與被害人
    乙○○所指訴之情節相符；此外，復有贓物認領保管收據一紙附卷可資佐證，足
    見其自白屬實，堪為證據。本件事證明確，被告右開竊盜之犯行，足以認定。
二、核被告甲○○所為，係犯刑法第三百二十條第一項之竊盜罪。被告前曾於八十一
    、八十二年間犯竊盜、偽造文書、贓物、槍砲彈藥刀械管制條例、麻醉藥品管制
    條例、肅清煙毒條例等罪，經定執行刑為有期徒刑五年十月，於八十八年九月一
    日執行完畢之事實，有臺灣台中地方法院檢察署刑案資料查註紀錄表及臺灣高等
    法院被告全國前案紀錄表各一份在卷可憑，其於五年以內再犯本件有期徒刑以上
    之罪，構成累犯，應依刑法第四十七條之規定，加重其刑。爰審酌被告有多項前
    科，素行不佳，偶見他人之皮包即起意竊取，毫無法治觀念，惟其本件竊得之財
    物非鉅，犯後大致坦承犯行，及其犯罪之方法、手段、所生危害等一切情狀，量
    處如主文所示。
據上論斷，應依刑事訴訟法第二百九十九條第一項前段，刑法第三百二十條第一項、
第四十七條，罰金罰鍰提高標準條例第一條前段，判決如主文。
中      華      民      國八十九      年      十二    月    八    日
                                        法  官   莊  深  淵
右正本證明與原本無異。
如不服本判決，應於判決送達後十日內向本院提出上訴狀，上訴於臺灣高等法院臺中
分院( 須附繕本 )。
                                        書記官
中      華      民      國      八十九      年      十二    月    十一  日
附錄論罪科刑法條
中華民國刑法：
第  320 條  意圖為自己或第三人不法之所有，而竊取他人之動產者，為竊盜罪，處
            五年以下有期徒刑、拘役或五百元以下罰金。
            意圖為自己或第三人不法之利益，而竊佔他人之不動產者，依前項之規
            定處斷。
            前二項之未遂犯罰之。


司法院資訊處製作；財團法人民間司法改革基金會備份。
